【裁判字號】    97,易,160
【裁判日期】    970814
【裁判案由】    毒品危害防制條例
【裁判全文】
臺灣臺東地方法院刑事判決               97年度易字第160號
公  訴  人  臺灣臺東地方法院檢察署檢察官
被      告  甲○○
                  （現另案於臺灣高雄監獄第二監獄執行中）
上列被告因施用毒品案件，經檢察官提起公訴（97年度毒偵緝字
第21號），本院依簡式審判程序審理判決如下：
    主  文
甲○○施用第二級毒品，累犯，處有期徒刑捌月。
    事  實
一、甲○○前於民國84年間因違反麻醉藥品管理條例案件，經臺
    灣板橋地方法院判處有期徒刑7月確定，又於85年間因違反
    麻醉藥品管理條例案件，經臺灣板橋地方法院分別判處有期
    徒刑6月、5年4月，應執行有期徒刑5年8月，經臺灣高等法
    院駁回上訴確定，兩案接續執行，於91年12月27日縮刑期滿
    執行完畢；復於88年間因施用毒品案件，經臺灣臺東地方法
    院檢察署檢察官聲請本院裁定送觀察、勒戒後，已無繼續施
    用毒品之傾向，經臺灣臺東地方法院檢察署檢察官不起訴處
    分確定，又於92年間因施用毒品案件，經臺灣臺東地方法院
    檢察署檢察官聲請本院裁定送觀察、勒戒後，雖有繼續施用
    毒品之傾向，惟因毒品危害防制條例修正，於94年5月5日出
    所，上開施用毒品之犯行，業經臺灣臺東地方法院檢察署檢
    察官聲請簡易判決處刑，本院於94年6月8日以94年度東簡字
    第196號判處有期徒刑4月確定；又於93年間因竊盜案件，經
    本院以93年度易字第201號判處有期徒刑8月確定，上開有期
    徒刑4月、8月，經本院以95年度聲字第196號裁定應執行有
    期徒刑10月；又於94年間，因洗錢防制法、施用毒品及偽造
    文書案件，先後經臺灣板橋地方法院以94年度簡字第5114號
    、本院以95年度簡字第23號、臺灣臺北地方法院以95年度簡
    字第2038號各判處有期徒刑3月、6月、4月，上開3罪並經臺
    灣臺北地方法院以95年度聲字第2448號裁定應執行有期徒刑
    11月，與前開各罪接續執行，於96年7月2日縮短刑期執行完
    畢。詎仍不知悔悟，於前揭觀察勒戒執行完畢釋放後5年內
    ，明知甲基安非他命已經公告列為毒品危害防制條例第2條
    第2項第2款之第二級毒品，不得非法持有、施用，仍基於施
    用第二級毒品甲基安非他命之犯意，於97年3月11日上午11
    時許，在其位於臺東縣臺東市○○路○段201巷12號之住處，
    以將甲基安非他命置於其自購之電燈泡內，點火燒烤吸食氣
    體之方式，施用甲基安非他命1次。嗣經警於97年3月13日上
    午6時許，在臺東縣達仁鄉森永村森永派出所前攔檢由謝世
    寶所駕駛並負載甲○○之車號Q6-0077號自用小客車，於97
    年3月13日上午10時30分許，經甲○○同意採集其尿液送驗
    結果，呈安非他命、甲基安非他命陽性反應，而查悉上情。
二、案經臺東縣警察局大武分局報告臺灣臺東地方法院檢察署檢
    察官偵查起訴。
    理  由
一、據以論罪之證據名稱：
（一）被告甲○○於偵訊、本院準備程序及審理時之自白。
（二）證人謝世寶於警詢、偵訊中之證述。
（三）慈濟大學濫用藥物檢驗中心檢驗總表、臺東縣警察局大武
      分局97年度人犯涉毒品危害防制條例採樣尿液送驗代號登
      記簿各1份、刑案現場照片5張。
（四）臺灣臺東地方法院檢察署刑案資料查註紀錄表、臺灣高等
      法院被告前案紀錄表各1份。
（五）綜上各節相互佐證，被告自白核與事實相符，應堪採信，
      本件事證明確，被告犯行堪以認定，應依法論科。
二、論罪科刑部分：
    按甲基安非他命為毒品危害防制條例第2條第2項第2款所明
    定之第二級毒品。核被告甲○○所為，係犯毒品危害防制條
    例第10條第2項之施用第二級毒品罪。被告為供已施用而於
    施用前持有第二級毒品之低度行為，為其施用之高度行為所
    吸收，不另論罪。查被告有如犯罪事實欄所載論罪科刑執行
    情形，有卷附臺灣高等法院被告前案紀錄表1份可按，其受
    有期徒刑執行完畢後5年以內再故意犯本案法定刑為有期徒
    刑之罪，為累犯，應依刑法第47條第1項規定加重其刑。爰
    審酌被告前有竊盜、違反麻醉藥品管理條例、偽造文書、施
    用毒品、洗錢防制法等前科，素行非佳，且前經觀察勒戒之
    機會，猶因施用甲基安非他命再犯本罪，顯未衷心悛悔，漠
    視法令之禁制，恣意濫用藥品，惟兼衡酌其施用甲基安非他
    命所生危害實以自戕健康為主，於他人尚無明顯重大危害，
    及犯後終能供認無隱，態度尚佳等一切情狀，量處如主文所
    示之刑。至於被告施用第二級毒品甲基安非他命所用之燈泡
    1個已經丟棄，業據被告陳明在卷，且其非屬專供施用毒品
    之器具，沒收與否對於預防犯罪及公共利益或公共安全之維
    護，並無絕對影響，為免將來執行困難，爰不另為沒收之諭
    知，附此敘明。
三、應適用之法條：
    依刑事訴訟法第273條之1第1項、第299條第1項前段、第310
    條之2、第454條，毒品危害防制條例第10條第2項，刑法第1
    1條前段、第47條第1項，判決如主文。
本案經檢察官蘇到庭執行職務
中    華    民    國    97    年    8     月    14    日
                  刑事第二庭    法  官  盧亨龍
以上正本證明與原本無異。
如不服本判決應於收受本判決後10日內向本院提出上訴書狀；上
訴書狀應敘述具體理由。未敘述上訴理由者，應於上訴期間屆滿
後20日內向本院補提理由書狀（均須按他造當事人之人數附繕本
）。「切勿逕送上級法院」。
                                書記官  石佳琪
中    華    民    國    97    年    8     月    15    日
附錄論罪科刑法條：
毒品危害防制條例第10條
施用第一級毒品者，處6月以上5年以下有期徒刑。
施用第二級毒品者，處3年以下有期徒刑。


司法院資訊處製作；財團法人民間司法改革基金會備份。
